【裁判字號】    95,訴,2610
【裁判日期】    951215
【裁判案由】    槍砲彈藥刀械管制
【裁判全文】
臺灣板橋地方法院刑事判決              95年度訴字第2610號
公  訴  人  臺灣板橋地方法院檢察署檢察官
被      告  甲○○
選任辯護人  薛松雨律師
            王枚珺律師
            林佳薇律師
上列被告因違反槍砲彈藥刀械管制條例案件，經檢察官提起公訴
（95年度偵字第10150 號），本院判決如下：
    主  文
甲○○未經許可持有可發射子彈具有殺傷力之改造手槍，處有期
徒刑年，併科罰金新臺幣壹拾萬元，罰金如易服勞役以新臺幣
壹仟元折算壹日。
扣案改造手槍壹支（管制編號0000000000號，含彈匣壹個）、子
彈顆均沒收。
    事  實
一、甲○○明知具有殺傷力之槍枝，係屬槍砲彈藥刀械管制條例
    第4條第1項第1款之槍砲，非經主管機關許可不得持有之，
    竟基於持有槍枝之犯意，於民國93年間某日，在臺北縣土城
    市○○路高速公路底下，以新臺幣25,000元之代價，向姓名
    年籍不詳綽號「猴兄」之成年男子買受仿WALTHER 廠PPK/S
    型半自動手槍換裝土造金屬槍管而成，可擊發適用子彈，具
    有殺傷力之改造手槍1 支（含彈匣1 個、槍枝管制編號0000
    000000號）、具殺傷力之改造子彈4 顆（其中1 顆送內政部
    警政署刑事警察局鑑定時試射僅剩3 顆）及不具有殺傷力之
    改造子彈1 顆，而未經許可無故持有之。嗣甲○○以手提包
    置放上開槍彈隨身攜帶，於95年4 月12日晚上7 時35分許，
    在臺北縣土城市○○路364-1 號前，等候王星浩（業經不起
    訴處分）一同前往三峽神爺遊藝場上班時，經警盤查而當場
    扣得前開改造手槍1 支（含彈匣1 個）、具殺傷力之改造子
    彈4 顆及不具有殺傷力之改造子彈1 顆，始查悉上情。
二、案經臺北縣政府警察局土城分局報請臺灣板橋地方法院檢察
    署檢察官偵查起訴。
    理  由
一、訊據被告甲○○對於持有上揭改造手槍、子彈之犯行坦承不
    諱，且有改造手槍1 枝、子彈5 顆等物扣案可資佐證，上開
    手槍及子彈經送內政部警政署刑事警察局鑑驗，認手槍係仿
    WALTHE R廠PPK/S 型半自動手槍換裝土造金屬槍管而成之改
    造手槍（槍枝管制編號0000000000號），雖欠缺保險鈕但仍
    不影響擊發功能，可擊發適用子彈，具有殺傷力；子彈4 顆
    ，均係具直徑約8.0 ｍｍ金屬彈頭之土造子彈，經採樣1 顆
    試射，可擊發，認具殺傷力；另1 顆子彈底火皿已凹陷，經
    試射，無法擊發，認不具殺傷力等情，業據該局以95年5 月
    4 日刑鑑字第0950055798號鑑驗通知書函明在卷，本件事證
    明確，被告上開犯行堪以認定。
二、被告未經許可無故持有可發射子彈具有殺傷力之改造手槍及
    有殺傷力之子彈，核其所為，係犯槍砲彈藥刀械管制條例第
    8 條第4 項之未經許可持有其他可發射子彈具有殺傷力之改
    造手槍罪及同條例第12條第4 項未經許可無故持有子彈罪；
    被告於同一時地，一行為而觸犯上開二罪名，為想像競合犯
    ，應依法從情節較重之持有改造手槍罪處斷。爰審酌被告犯
    罪之動機、目的、手段、所生危害、犯罪後態度良好等一切
    情狀，量處如主文所示之刑，以資懲儆，並就罰金部分依新
    修正刑法規定諭知易服勞役之折算標準（刑法於94年1 月7
    日修正，於同年2 月2 日公布，於95年7 月1 日施行。就罰
    金易服勞役之折算標準，修正前刑法第42條第2 項規定得以
    1銀元以上3銀元以下折算1日，罰金罰鍰提高標準條例第2
    條（現已刪除）規定就刑法第42條第2 項規定數額提高為一
    百倍折算1 日，則係以銀元一百元、二百元、三百元折算一
    日，經折算為新臺幣幣值後，以新臺幣三百元、六百元、九
    百元折算一日。修正後刑法第42條第3 項則規定以新台幣一
    千元、二千元或三千元折算1 日。是比較修正前後之易服勞
    役折算標準，以修正後之規定較有利於被告，依刑法第2條
    第1 項但書規定應適用修正後之刑法第42條第3 項規定。又
    就想像競合犯規定，修正後刑法第55條後段僅係法理之明文
    化，與修正前並無不同，故無新舊法之比較問題）。扣案改
    造手槍一枝（含彈匣1 個）、子彈3 顆為違禁物，均應依刑
    法第38條第1 項第1 款規定宣告沒收。另1 顆子彈底火皿已
    凹陷不具殺傷力，非違禁物，爰不併予宣告沒收。
三、被告及辯護人雖以被告素行良好，現尚就讀大學四年級，為
    顧及被告學業等因素，請以刑法第59條予以酌減其刑，並予
    緩刑宣告云云。惟查依公訴人當庭提出之私立德霖技術學院
    函暨附件缺席紀錄、操行成績、學業成績資料之記載，被告
    現係為五年級延修生，其於95年度上學期僅須重修必修學分
    「品質工程」2 學分及選修「休憩管理」2 學分、「會議展
    覽管理」2 學分及格後即可畢業，惟其前4 學年成績中有11
    門功課不及格，且依缺席紀錄記載被告在學中曠課、病假、
    遲到頻繁，又依其供稱係於2 年前即93年間向他人購買持有
    上揭槍彈，購買時並知有殺傷力，斯時僅為2 、3 年級大學
    生，卻不專心向學，非法持有槍彈，並於警訊、偵查中稱其
    在三峽神爺遊藝場當外場人員，怕遇到危險帶槍防身等情（
    即有圍事之意），足見被告素行尚非良好，其犯行危害社會
    治安，自與刑法第59條規定須有「足堪憫恕之情狀」者不合
    ，公訴人論告亦不同意依該條予以酌減，本院認經公訴人同
    意科以上揭法定最低度有期徒刑為適當，無再依刑法第59條
    規定酌減其刑併諭知緩刑宣告之必要，併此敘明。
據上論斷，應依刑事訴訟法第 299 條第 1 項前段，槍砲彈藥刀
械管制條例第8 條第4 項、第12條第4 項，刑法第11條前段、第
2 條第1 項但書、第55條、第42條第3 項、第38條第1 項第1 款
，判決如主文。
本案經檢察官陳盈錦到庭執行職務。
中    華    民    國    95    年    12    月    15    日
                  刑事第三庭    審判長法  官  陳  忠  行
                                      法  官  蕭  胤  瑮
                                      法  官  廖  怡  貞
以上正本證明與原本無異
如不服本判決應於送達後10日內向本院提出上訴狀
                                      書記官  廖  美  紅
中    華    民    國    95    年    12    月    15    日
附錄本案論罪科刑法條全文：
槍砲彈藥刀械管制條例第8條第4項：
未經許可，持有、寄藏或意圖販賣而陳列第1 項所列槍枝者，處
3 年以上10年以下有期徒刑，併科新臺幣700 萬元以下罰金。
槍砲彈藥刀械管制條例第12條第4項：
未經許可，持有、寄藏或意圖販賣而陳列子彈者，處5年以下有
期徒刑，併科新台幣300萬元以下罰金。


司法院資訊處製作；財團法人民間司法改革基金會備份。
